【裁判字號】    98,易,3458
【裁判日期】    990125
【裁判案由】    竊盜
【裁判全文】
臺灣臺北地方法院刑事判決              98年度易字第3458號
公  訴  人  臺灣臺北地方法院檢察署檢察官
被      告  甲○○○○○ ○○.
上列被告因竊盜案件，經檢察官提起公訴（98年度偵字第19670
號、第24520號），本院判決如下：
    主  文
甲○○○○○ ○○○ ○○○○○（阮自強）竊盜，共罪，各處有期徒刑肆月
，如易科罰金，均以新臺幣壹仟元折算壹日；又明知為不實之事
項，使公務員登載於職務上所掌之公文書，足以生損害於公眾及
他人，處有期徒刑月，如易科罰金，以新臺幣壹仟元折算壹日
。又明知為不實之事項，使公務員登載於職務上所掌之公文書，
足以生損害於公眾及他人，處有期徒刑月，如易科罰金，以新
臺幣壹仟元折算壹日；扣案附表貳編號貳、編號之物沒收。又
行使偽造之中華民國外僑居留證，足以生損害於公眾及他人，處
有期徒刑貳月，如易科罰金，以新臺幣壹仟元折算壹日；扣案附
表貳編號壹之物沒收。應執行有期徒刑壹年，如易科罰金，以新
臺幣壹仟元折算壹日；扣案附表貳編號壹至編號之物均沒收；
並於刑之執行完畢或赦免後，驅逐出境。
    事  實
一、甲○○○○○ ○○○ ○○○○○（中文姓名：阮自強，下稱阮自強）為越
    南國籍人，於民國91年10月8日以探親名義來臺後，即非法
    逾期居留，竟：
    (一)1.意圖為自己不法之所有，基於竊盜之犯意，於民國97年
        6月中旬某日凌晨1、2時許，在臺北市○○路23號B1「
        LAVA」店內，趁乙○○不注意之際，徒手竊取其置於後
        褲口袋之皮夾（內有身分證1張、上海商業儲蓄銀行信
        用卡1張、駕照1張等物）1只。
      2.又意圖為自己不法之所有，另基於竊盜之犯意，於97年
        8月間某日在前述「LAVA」店內，以相同手法，趁丙○○不注意之際，徒手竊取其置於右後褲口袋之皮夾（內
        有身分證、健保卡、汽車駕照、機車駕照、郵局提款卡
        、醒吾技術學院學生證、現金1000元等物）1只，得手
        。
      3.復意圖為自己不法之所有，基於竊盜之犯意，於98年2
        月5日凌晨2、3時許，在臺北市○○○路○段223號B2「
        PASOUL」店內，趁丁○○不注意之際，徒手竊取其所有
        置於褲子右前口袋之SONY ERICSSON K610i行動電話1支
        （手機序號：000000000000000號），得手後於98年4
        月初，在臺北市中正區○○○路贈與不知情之友人蘇文
        弘，並由蘇文弘插入0000-000000號行動電話SIM卡使用
        。
    (二)1.阮自強基於共同偽造特種文書之犯意聯絡，由阮自強以
        新臺幣（下同）1,000元之代價，由真實姓名年籍不詳
        之人，偽造如附表一編號1之PHAN VAN LUONG（中文姓
        名：藩文良，下稱藩文良）之外僑居留證1紙及偽造如
        附表一編號2之LE BA HUNG（中文姓名：阮伯雄，下稱
        阮伯雄）之外僑居留證1紙，於97年8月6日交予阮自強
        。
        (1)阮自強即單獨基於行使偽造特種文書及使公務員登載
          不實之犯意，於97年8月6日持附表一編號1之偽造藩
          文良外僑居留證，至臺北市監理處辦理車牌號碼
          798-CVS號普通重型機車新領牌照而行使，使該管公
          務員將此不實資料登載於其職掌之公文書上，並據以
          核發上開機車之行車執照給阮自強，足以生損害於藩
          文良及臺北市監理處核發行車執照之正確性。
        (2)阮自強另單獨基於行使偽造特種文書及使公務員登載
          不實之犯意，於97年8月21日，再持附表一編號1、2
          偽造藩文良及阮伯雄之外僑居留證至臺北市監理處，
          辦理上開機車由藩文良過戶給阮伯雄而行使，使該管
          公務員再將此不實資料登記在所掌管之公文書上，並
          據以核發上開機車之行車執照給阮自強，足以生損害
          於阮伯雄、藩文良及臺北市監理處核發行車執照之正
          確性。
      2.阮自強另單獨基於偽造特種文書之犯意，於98年3月間
        某日，在臺北市○○路附近，偽造附表一編號3之OMU
        SVE PINLA(中文
        姓名：
        陳文那，下稱陳文那)之外僑居留證1紙，並持以向不知
        名之房東承租臺北市○○○路○段266號2樓居處而行使
        ，足以生損害於「陳文那」及該房東。
    (三)嗣循線在蘇文弘處扣得丁○○之SONY ERICSSON K610i行
      動電話1支（業經發還丁○○），及於被告處扣得如附表
      二所示之物。
二、案經乙○○、丙○○、丁○○訴由臺北市政府警察局大安分
    局報告臺灣臺北地方法院檢察署檢察官偵查起訴。
    理  由
甲、程序部分：
一、本件為刑事訴訟法第376 條第1 、2 款所列案件，依同法第
    284 條之1前段規定，由法官1人獨任審判，合先敘明。
二、(一)按被告以外之人於審判外之言詞或書面陳述，除法律有規
      定者外，不得作為證據。又被告以外之人於審判外之陳述
      ，雖不符前4 條之規定，而經當事人於審判程序同意作為
      證據，法院審酌該言詞陳述或書面陳述作成時之情況，認
      為適當者，亦得為證據，刑事訴訟法第159 條第1 項、第
      159 條之5 第1 項定有明文。
    (二)告訴人丁○○、告訴人乙○○、告訴人丙○○、蘇文弘於
      警詢及檢察官訊問之筆錄；內政部入出境及移民署福北字
      第0980126541號函、移署資處亦字第0980171052號函移署
      處寰字第09801709006號函各1份、PHAN BA HUNG、LE BA
      HUNG、陳文那之入出境資料等各1份、臺北市監理處北市
      監牌字第09861716400號函、贓物認領保管單2紙、通聯紀
      錄、車籍資料，均為被告甲○○○○○ ○○○ ○○○○○（阮自強)以
      外之人於審判外之言詞及書面陳述，惟被告及檢察官於本
      院審理時同意作為證據，本院揆諸前開法條規定，並審酌
      前開言詞及書面陳述作成時之情況，認為適當，自得作為
      證據，合先敘明。
乙、實體部分：
一、訊據被告就事實欄一、(二)部分坦承不諱，並承認將丁○○之
    手機贈予友人蘇文弘及在其身上扣得附表二所示之物之事實
    ，惟矢口否認有何事實欄一、(一)之竊盜犯行，辯稱：係分別
    在上開店裡撿到，並非竊取云云。經查：
    (一)被告為越南國籍人，於91年10月8日以探親名義來臺後，
      即非法逾期居留至今，告訴人乙○○於97年6月中旬某日
      凌晨1、2時許，在臺北市○○路23號B1「LAVA」店內，其
      置於後褲口袋之皮夾（內有身分證1張、上海商業儲蓄銀
      行信用卡1張、駕照1張等物）1只不見，告訴人乙○○於
      97年8月間某日在前述「LAVA」店內，其置於右後褲口袋
      之皮夾（內有身分證、健保卡、汽車駕照、機車駕照、郵
      局提款卡、醒吾技術學院學生證、現金1,000元等物）1
      只亦不見，另告訴人丁○○於98年2月5日凌晨2、3時許，
      在臺北市○○○路○段223號B2「PASOUL」店內，其置於
      褲子右前口袋之SONY ERICSSON K610i行動電話1支（手機
      序號：000000000000000號）不見，該手機於98年4月初，
      經被告在臺北市中正區○○○路贈與不知情之友人蘇文弘
      ，並由蘇文弘插入0000-000000號行動電話SIM卡使用。被
      告復以1,000元之代價，由真實姓名年籍不詳之人，偽造
      如附表一編號1之藩文良之外僑居留證1紙及偽造如附表一
      編號2之阮伯雄之外僑居留證1紙，於97年8月6日交予被告
      。被告即於同日持附表一編號1之偽造藩文良外僑居留證
      ，至臺北市監理處辦理車牌號碼798-CVS號普通重型機車
      新領牌照而行使，使該管公務員將之登載於其職掌之公文
      書上，並據以核發上開機車之行車執照給被告。被告復於
      97 年8月21日，再持附表一編號1、2偽造藩文良及阮伯雄
      之外僑居留證至臺北市監理處，辦理上開機車由藩文良過
      戶給阮伯雄而行使，使該管公務員再將之登記在所掌管之
      公文書上，並據以核發上開機車之行車執照給被告。被告
      另於98年3月間某日，在臺北市○○路附近，偽造附表一
      編號3之陳文那之外僑居留證1紙，並持以向不知名之房東
      承租臺北市○○○路○段266號2樓居處而行使，末循線於
      蘇文弘處扣得丁○○之SONY ERICSSON K610i行動電話1支
      （業經發還丁○○），復於被告處扣得附表二所示之物之
      事實，業據告訴人丁○○、告訴人乙○○、告訴人丙○○
      、蘇文弘於警詢及檢察官訊問之筆錄（98年度偵字第
      19670 號卷第9至12頁、第15至16頁、第69至71頁、98年
      度偵字第24520號卷第11至12頁）；內政部入出境及移民
      署福北字第0980126541號函、移署資處亦字第0980171052
      號函移署處寰字第09801709006號函各1份（98年度偵字第
      19 670 號卷第98至100頁、第148至176頁）、PHAN BA
      HUNG、LE BA HUNG、陳文那之入出境資料等各1份（同上
      卷第63至65、第84至85頁）、臺北市監理處北市監牌字第
      09861716400號函（同上卷第102至106頁）、贓物認領保
      管單2紙（同上卷第33、35頁）、通聯紀錄（同上卷第43
      至45頁）、車籍資料（同上卷第83頁）、扣案物照片（同
      上卷第37至38頁）及如附表二所示之物扣案可稽，復為被
      告所坦認在卷，可以認定。
    (二)被告並非撿到，而係竊取告訴人丁○○之手機、告訴人乙○○與丙○○之皮夾：
      1.證人丁○○於本院98年12月18日審理時具結證稱：「（
        問：在何情況下發現手機不見？）當時在舞池，我有摸
        手機是否還在的習慣，我手離開約1到3分鐘，我的手機
        就不見了，且我的朋友都有幫我找手機，我有看地上，
        沒有看到手機。」、「（問：最後一次發現手機在口袋
        ，到你發現手機不見，是否約3分鐘時間？）是的。」
        、「（問：你的手機是遭人竊取或是自行遺失後被人家
        拿走的？）我肯定是被偷的。」、「我當下隨音樂擺動
        ，我沒有劇烈的動作，且我不定時摸口袋，在這點時間
        內，覺得手機不可能在那情況下掉下來，且我手機放在
        口袋很深，我就很有安全感，但是我手機的吊飾垂出口
        袋，如果要拉的話，很容易被拉出來，就可能被人拿走
        。」、「（問：你有無想到是否在跳舞時手機掉出來？
        ）不可能，我去過這家店很多次，都沒有過這種狀況，
        我曾經穿這件褲子去跑步，手機放在同樣的口袋裡面，
        也沒有掉出來過，褲子很緊，所以我不容易拿，所以我
        去買壹條很長的吊飾，這樣比較容易抽出吊飾接電話。
        」、「我右邊口袋只有放手機。」（本院卷第31頁至第
        32頁）等語，明確指出其牛仔褲很緊、褲子口袋很深，
        且其內僅置有手機而已，又不定時摸口袋，且一經發覺
        手機遺失後立即四處尋找均無所獲，且手機置於相同口
        袋很多次也從來沒有發生掉出來的情形乙情，又證人到
        庭當日係穿著其手機失竊當日之褲子，經當庭測量證人
        牛仔褲口袋深度為12.5公分，另測量其手機長度為9.9
        公分（本院卷第30頁背面至第31頁），則其口袋應可完
        全包覆手機亦綽綽有餘，與其上開證詞相符，應可採信
        。
      2.證人乙○○於本院99年1月11日審理時具結證稱：「（
        問：在發現遺失前，你的皮夾放在何處？）褲子左邊後
        方的口袋。」、「（問：當天是否也是去舞廳跳舞？）
        去夜店慶生。」、「（問：在店裡，有無一些較劇烈的
        行為或動作？）只有喝酒、唱歌、上廁所，大部分時間
        在包廂內，沒有去跳舞，離開包廂就是去上廁所。」、
        「在包廂裡面發現皮夾不見，只有在包廂內找，但沒有
        找到，之後有問服務生但是也沒有找到，因那地方蠻大
        的。」、「（問：當天放置皮夾的褲子口袋，是深的還
        是淺的？）是深的，可以覆蓋住整個皮夾。」、「（問
        ：之前有穿過同樣的褲子，將皮夾放在同樣的口袋內？
        ）有。」、「（問：之前穿同樣褲子將皮夾放在同樣褲
        子口袋內有無不見過？）沒有。」、「（問：當天你的
        皮夾遭人偷走的或從你的褲子口袋掉出來之後被人撿走
        的？）我不確定，但是被人偷走的機率比較高，因為我
        的口袋蠻深的，且當天沒有做較激烈的動作或跳舞。」
        、「（問：你在『LAVA』夜店有無跟人發生肢體的碰觸
        ？）上廁所時路上都是人，所以身體可能會與人碰觸。
        」（本院卷第43頁背面至第45頁）等語。是證人乙○○
        亦明確證稱其當日放置皮夾之口袋很深，可以覆蓋住整
        個皮夾，且之前將皮夾放在相同口袋從未有掉落之情形
        ，又當日並無激烈之動作之情。
      3.證人丙○○於本院99年1月11日審理時具結證稱：「（
        問：當時將皮夾放置在何處？）褲子的右後口袋。」、
        「（問：褲子口袋是否很深？）很深，可以覆蓋住皮夾
        。」、「（問：在該店跳舞時，動作是否激烈？）那天
        主要在包廂，有去外面跳舞，但是沒有很激烈的跳舞，
        也沒有上下大幅度的動作。」、「（問：在此之前，是
        否曾經穿過相同的褲子並將皮夾放在相同的口袋內？）
        有。」、「（問：在之前將相同皮夾放在相同口袋內是
        否有遺失過？）沒有。」、「（問：你在坐下時，皮夾
        會露出口袋外緣？）不會，因為口袋很深。」、「（問
        ：你的皮夾是否可能自己掉出來，被人撿走？）不可能
        自己掉出來，因為當天我沒有喝很多酒，且跳舞的動作
        不會很大，所以自己掉出來的機率不是很高。」、「（
        問：發現皮夾不見後，有無在店內找過？）有在包廂現
        場找，但是沒找到。」（本院卷第45頁至第46頁）等語
        。則證人丙○○亦證稱其褲子口袋很深，如將皮夾置於
        口袋內，即便坐下，皮夾也不會露出口袋外緣，況當日
        跳舞動作沒有很激烈，先前將皮夾置於口袋也未曾發生
        掉落之情事乙節。
      4.從而依據證人丁○○、乙○○及丙○○之證詞，其等均
        將手機、皮夾置於很深的口袋內，且先前同樣情況未曾
        發生掉落或不見之情事，案發當日復無激烈之動作，況
        且在發覺遺失之後，證人均四處尋找，卻未曾找著，顯
        見其等手機、皮夾「不見」，應非「自然掉落」，而是
        有人「刻意偷走」。
      5.而就何以取得如附表二編號4至6之物及丁○○之手機部
        分，被告先於98年8月19日警詢時供稱：丙○○的身分
        證及駕駛執照是在98年7月間在「LAVA」撿到的，乙○○的上海銀行信用卡是撿到的，時間、地點忘記了，丁○○的手機是撿到的，時間、地點也忘記了（98年度偵
        字第19670號卷第7至8頁）；復於同日檢察官訊問時供
        稱：在夜店只撿到乙○○的駕照、身分證及信用卡，不
        是連皮包一起撿到，沒有撿到丁○○的財物，另丙○○
        的身分證及駕照是在98年5月間在夜店撿到的（同卷第
        52至53頁）；於同日檢察官聲請羈押法院訊問時，又稱
        有撿到丁○○的手機、信用卡，在「PASOUL」的舞臺旁
        邊撿到的，但沒撿到丁○○的錢，另在夜店撿到乙○○
        的信用卡，沒有撿到身分證和駕照（同卷第58至59頁）
        ；於98年9月7日檢察官訊問時復稱：丁○○的手機是98
        年3月在「PASOUL」夜店撿到的，是在舞台旁的柱子下
        面，撿到時手機沒有電池，也沒有SIM卡，後來在柱子
        旁邊有撿到電池，就帶回家，乙○○的信用卡是在「
        LAVA」夜店1樓門口外面走廊的地上撿到的，當時只有1
        張信用卡，就放口袋帶回家，至於丙○○的身分證、駕
        照是在「LAVA」地下1樓洗手間馬桶靠近垃圾桶地上撿
        到的，撿到也帶回家（同上卷第71至72頁）；末於98年
        9 月30日警詢時供稱；丙○○的身分證及駕照是在「
        LAVA 」夜店廁所撿到的（98年度偵字第24520號卷第9
        頁）等語。由上開被告之供述，可見其對於撿到之物品
        ，前後供述不一，已非無疑。且被告就撿到的時間、地
        點，由一開始均稱不清楚，但後來突然「恢復記憶」，
        事隔年餘仍得明確指出地點，亦與常情不符。何況「
        LAVA 」、「PASOUL」係供人喝酒、跳舞之場所，但對
        被告而言有如「拾寶」，一再前往，又這麼恰巧地「一
        再撿到」他人應係失竊之物，實在令人難以想像。足見
        其所謂「撿到」云云，僅係粉飾其「行竊」之臨訟圖免
        之詞，均不足採。
    (三)綜上，本案本件事證明確，被告犯行洵堪認定，應予依法
      論科。
二、論罪科刑之理由：
    (一)核被告事實欄一、(一)1.、2.、3.所為，分係犯刑法第320
      條第1項之竊盜罪；事實欄一、(二)1.(1)、(2)所為，均係犯
      刑法第216條行使第212條偽造特種文書罪、同法第214條
      使公務員登載不實罪；事實欄一、(二)2.所為，係犯刑法第
      216條行使第212條偽造特種文書罪。
    (二)被告偽造特種文書後進而行使，其偽造之低度行為為行使
      之高度行為所吸收，均不另論罪。
    (三)其事實欄一、(二)1.、2.均以一請領行車執照之行為，行使
      偽造特種文書而使公務員登載不實，均係以一行為觸犯數
      罪名，各為想像競合犯，應各從一重之使公務員登載不實
      罪處斷。被告偽造上開文書時，雖與上開不詳之人共同偽
      造，但被告係自行犯行使罪，由於如前述偽造為行使所吸
      收，是偽造罪不能論以共同正犯，附此敘明。
    (四)又其所犯如上所述各罪，犯意各別，行為互殊，均應予分
      論併罰。
    (五)爰審酌被告並無前案紀錄，其自91年10月8日探親來臺後
      非法居留至今，竟不知檢點行徑，多次在店內竊取他人之
      皮夾，且一再偽造他人外僑居留證並進而行使，甚至持以
      使公務員核發登載不實之行車執照，致生損害於遭其冒用
      身分之人及臺北市監理站核發行車執照之正確性，惟犯後
      坦承事實欄一、(二)偽造文書部分犯行，就事實欄一、(一)部
      分矢口否認等犯罪之動機、目的、手段及造成損害等一切
      情狀，各量處如主文所示之刑，並定其應執行之刑暨諭知
      易科罰金之折算標準。
    (六)再查扣案如附表二之物，其中編號1至編號2為偽造之外僑
      居留證，為被告所有且供犯罪之用，另編號3為使公務員
      登載不實之文書，亦為被告所有且犯罪所得之物，應予沒
      收。至附表二編號4至6之物均為告訴人所有（附表二編號
      6復業經發還告訴人乙○○），自不得沒收，附此說明。
    (七)被告為越南籍人士，為外國人，在我國犯罪而受本件有期
      徒刑以上刑之宣告，爰併依刑法第95條規定諭知於刑之執
      行完畢或赦免後驅逐出境。
三、據上論斷，應依刑事訴訟法第284條之1、第299條第1項前段
    ，刑法第320條第1項、第216條、第212條、第214條、第41
    條第1項前段、第8項、第51條第5款、第55條、第38條第1項
    第2、3款、第95條，刑法施行法第1條之1，判決如主文。
本案經檢察官徐則賢到庭執行職務。
中    華    民    國    99    年    1     月    25    日
                  刑事第十三庭  法  官  李貞瑩
以上正本證明與原本無異。
如不服本判決應於收受送達後10日內向本院提出上訴書狀，並應
敘述具體理由；其未敘述上訴理由者，應於上訴期間屆滿後20日
內向本院補提理由書（均須按他造當事人之人數附繕）「切勿逕
送上級法院」。
                                書記官  陳鳳瀴
中    華    民    國    99    年    1     月    25    日
附錄本案論罪科刑法條全文
中華民國刑法第212條（偽造變造特種文書罪）
偽造、變造護照、旅券、免許證、特許證及關於品行、能力服務
或其他相類之證書、介紹書，足以生損害於公眾或他人者，處1
年以下有期徒刑、拘役或 3 百元以下罰金。
中華民國刑法第214條（使公務員登載不實罪）
明知為不實之事項，而使公務員登載於職務上所掌之公文書，足
以生損害於公眾或他人者，處 3 年以下有期徒刑、拘役或 5 百
元以下罰金。
中華民國刑法第216條（行使偽造變造或登載不實之文書罪）
行使第 210 條至第 215 條之文書者，依偽造、變造文書或登載
不實事項或使登載不實事項之規定處斷。
中華民國刑法第320條（普通竊盜罪、竊佔罪）
意圖為自己或第三人不法之所有，而竊取他人之動產者，為竊盜
罪，處5  年以下有期徒刑、拘役或 5 百元以下罰金。
意圖為自己或第三人不法之利益，而竊佔他人之不動產者，依前
項之規定處斷。
前二項之未遂犯罰之。
附表一
┌──┬──────────┬────────────────┐
│編號│偽造之特種文書名稱  │偽造方式                        │
├──┼──────────┼────────────────┤
│1   │偽造PHAN VAN LUONG（│1.將阮自強之照片換貼其上。      │
│    │中文姓名：藩文良）之│2.偽造居留事由為依親-夫-何月藩（│
│    │外僑居留證1紙       │  正確資料為依親-夫-何月芳）    │
│    │                    │3.偽造居留地址為南投市○○路116 │
│    │                    │  巷51號5樓（正確地址為：屏東縣 │
│    │                    │  瑪家村4鄰瑪家34號）           │
│    │                    │（原本見98年度偵字第19670號卷第 │
│    │                    │171 頁背面；偽造者見同卷第106頁 │
│    │                    │）                              │
├──┼──────────┼────────────────┤
│2   │偽造LE BA HUNG(中文 │1.姓名改為NGUYEN BA HUNG（正確資│
│    │姓名：阮伯雄)之外僑 │  料為LE BA HUNG）              │
│    │居留證1紙           │2.偽造發放居留證之時間改為96年9 │
│    │                    │  月20日補發（正確資料為95年12月│
│    │                    │  4日發）                       │
│    │                    │3.偽造發放居留證單位為臺北市政府│
│    │                    │  警局（正確資料為苗栗縣警察局）│
│    │                    │4.居留事由為依親-妻-丁氏花（正確│
│    │                    │  資料為外勞-華隆股份有限公司） │
│    │                    │5.居留地址為臺北市○○區○○路86│
│    │                    │  號5樓（正確資料為苗栗縣頭份鎮 │
│    │                    │  雙十街2巷238號）              │
│    │                    │6.居留期限為98年9月20日（正確資 │為
│    │                    │  料為96年12月4日）             │
│    │                    │7.貼上姓名年籍不詳之男子之照片於│
│    │                    │  其上                          │
│    │                    │（原本見98年度偵字第19670號卷第 │
│    │                    │99 頁；偽造者見同卷第106頁）    │
├──┼──────────┼────────────────┤
│3   │偽造OMU SVE PINLA(中│換貼被告之相片，及偽造全部資料（│
│    │文姓名：陳文那)之外 │查無陳文那之人）                │
│    │僑居留證1紙         │（見98年度偵字第19670號卷第37頁 │
│    │                    │）                              │
└──┴──────────┴────────────────┘
附表二
┌──┬──────────┬───────────┬─────┐
│編號│名稱                │備註                  │沒收與否  │
├──┼──────────┼───────────┼─────┤
│1   │偽造OMU SVE PINLA(中│為偽造之特種文書      │是        │
│    │文姓名：陳文那)之外 │（詳見附表一編號3所述 │          │
│    │僑居留證1紙         │）                    │          │
├──┼──────────┼───────────┼─────┤
│2   │偽造LE BA HUNG(中文 │為偽造之特種文書      │是        │
│    │姓名：阮伯雄)之外僑 │（詳見附表一編號2所述 │          │
│    │居留證1紙           │）                    │          │
├──┼──────────┼───────────┼─────┤
│3   │車牌號碼798-CVS普通 │為使公務員登載不實之公│是        │
│    │重型機車行車執照1紙 │文書                  │          │
│    │（車主阮伯雄）      │                      │          │
├──┼──────────┼───────────┼─────┤
│4   │丙○○之身分證1紙   │告訴人丙○○所有      │否        │
├──┼──────────┼───────────┼─────┤
│5   │丙○○之駕駛執照1紙 │同上                  │否        │
│    │（普通小客車）      │                      │          │
├──┼──────────┼───────────┼─────┤
│6   │乙○○之上海商業儲蓄│告訴人乙○○所有      │否        │
│    │銀行信用卡1紙（卡號 │（業經發還乙○○）    │          │
│    │0000-0000-0000-0000 │                      │          │
│    │）                  │                      │          │
└──┴──────────┴───────────┴─────┘

司法院資訊處製作；財團法人民間司法改革基金會備份。
